【裁判字號】    97,消債更,152
【裁判日期】    970916
【裁判案由】    更生
【裁判全文】
臺灣桃園地方法院民事裁定    九十七年度消債更字第一五二號
聲  請  人
即  債務人  甲○
上列當事人聲請消費者債務清理事件，本院裁定如下：
    主  文
債務人甲○自中華民國九十七年九月十六日十八時起開始更生程
序。
命司法事務官進行本件更生程序。
    理    由
一、按法院開始更生程序之裁定，應載明其年、月、日、時，並
    即時發生效力。次按法院裁定開始更生或清算程序後，得命
    司法事務官，進行更生或清算程序，必要時，得選任律師、
    會計師或其他適當之自然人或法人一人為監督人或管理人。
    消費者債務清理條例第四十五條第一項、第十六條第一項分
    別定有明文。
二、本件聲請人即債務人聲請意旨略以：其因不能清償債務情事
    ，於民國九十五年間曾依「中華民國銀行公會會員辦理消費
    金融案件無擔保債務協商機制」，以書面向最大債權金融機
    構國泰世華銀行請求共同協商債務清償方案，並於九十五年
    六月二十六日協商成立，聲請人每月應繳金額為新臺幣（下
    同）二萬九千七百十六元，自九十五年七月間起已繳款十一
    個。然聲請人於九十五年間遭受職業災害致頸椎受傷後，因
    恐失業未敢長期休養，致迄今仍未全癒；又嗣於九十六年七
    月間，聲請人之夫復因傷住院無法工作，非但增加聲請人家
    計負擔，且需額外支出夫之醫療費用等，終致聲請人無力繼
    續履行上開協商條件而毀諾，上開情事並非聲請人主觀上惡
    意不履行協議，實係客觀上有不可歸責於聲請人之事由發生
    。又聲請人無擔保或無優先權之債務總額未逾一千二百萬元
    ，復未經法院裁定開始清算程序或宣告破產，爰聲請更生等
    語。
三、經查，聲請人所主張之上開事實，業據其提出診斷證明書、
    事人消費金融案件債務協商註記申請、住院通知書、毀諾通
    知書本、銀行協商之協議書等證明文件等件為證，經核與其
    陳述相符，準此，堪認其情形與消費者債務清理條例第一百
    五十一條第五項但書「因不可歸責於己之事由，至履行顯有
    重大困難」之規定相符，且依聲請人所提出財產歸戶資料觀
    之，債務人現有資產（即汽車一部及股票投資）僅為二十三
    萬五千二百六十二元，雖債務人自承每月有二萬三千元許之
    工作收入，然於上開收入於扣除必要生活費用及支出後所餘
    數額，亦與上開債務總數相去甚遠，堪認本件債務人確有不
    能清償債務之情事，此外，本件又查無債務人有消費者債務
    清理條例第六條第三項、第八條或第四十六條各款所定駁回
    更生聲請之事由存在，則債務人聲請更生，應屬有據，並依
    首揭規定命司法事務官進行本件更生程序，爰裁定如主文。
中    華    民    國  九十七  年    九    月   十六   日
                          民事第二庭  法  官  石有為
上為正本係照原本作成
本件不得抗告
本裁定已於九十七年九月十六日十八時公告。
中    華    民    國  九十七  年    九    月   十六   日
                            書  記  官  劉寶霞


司法院資訊處製作；財團法人民間司法改革基金會備份。
